臺灣彰化地方法院刑事判決　　　　　　　100年度易字第220號
公　訴　人　臺灣彰化地方法院檢察署檢察官
被　　　告　Mastaler .
上列被告因贓物案件，經檢察官提起公訴（100 年度偵緝字第71
號），本院判決如下：
    主    文
Mastaler Zain Gregory 故買贓物，處罰金新臺幣伍仟元，如易
服勞役，以新臺幣壹仟元折算壹日。
    犯罪事實
一、Mastaler Zain Gregory 於民國99年4 月下旬某日（起訴書
    誤載為99年5 月間某日）行經彰化火車站前，明知當日偶遇
    之真實姓名年籍不詳之成年男子向其兜售之腳踏車係來路不
    明之贓物（曾萬寶所有，於99年4 月4 日15時許，在彰化縣
    彰化市○○路之臺灣大戲院前遭人竊取），竟以新臺幣（下
    同）400 元至600 元間之價格，向之購買。嗣曾萬寶於99年
    5 月11日凌晨0 時許行經彰化縣彰化市○○路與永安街口時
    ，發現其所失竊之前開腳踏車停放於該處，始報警循線查獲
    。
二、案經彰化縣警察局彰化分局報告臺灣彰化地方法院檢察署檢
    察官偵查起訴。
    理    由
一、證據能力部分：
    按被告以外之人於審判外之言詞或書面陳述，除法律有規定
    者外，不得作為證據。被告以外之人於審判外之陳述，雖不
    符前4 條之規定，而經當事人於審判程序同意作為證據，法
    院審酌該言詞陳述或書面陳述作成時之情況，認為適當者，
    亦得為證據。當事人、代理人或辯護人於法院調查證據時，
    知有第159 條第1 項不得為證據之情形，而未於言詞辯論終
    結前聲明異議者，視為有前項之同意。刑事訴訟法第159 條
    第1 項、第159 條之5 分別定有明文。查，本件下列引為證
    據之人證、書證（即供述證據及非供述證據），被告Mastal
    er Zain Gregory 、檢察官並未於言詞辯論終結前，對該等
    證據之證據能力聲明異議，且均經本院於審理時當庭直接提
    示而為合法之調查，並審酌證人之陳述並無證據顯示有非法
    取證之情形，非供述證據亦無證據顯示有取得程序不合法之
    狀況，本院認以之為證據均應屬適當，依上揭法條之規定，
    該等證據自均有證據能力。
二、訊據被告固坦承於上開時、地，向真實姓名年籍不詳之成年
    男子，以400 至600 元間之價格購買上開腳踏車，然矢口否
    認有何故買贓物之犯行，辯稱：該男子很友善地用英文向伊
    兜售腳踏車，並表示急著要錢去坐火車，伊認為用少許的金
    錢可以幫助該男子，所以才會向該男子購買腳踏車，伊並不
    知道該腳踏車是贓物云云。惟查：
（一）上開腳踏車為曾萬寶所有，而於99年4 月4 日15時許，在
      彰化縣彰化市○○路之臺灣大戲院門口前失竊乙節，業據
      證人即被害人曾萬寶於警詢時指述綦詳（99年度偵字第50
      87號卷第7 頁至第9 頁），復有上開腳踏車照片4 張及贓
      物認領保管單1 份（同上偵卷第10頁、第16頁至第17頁）
      在卷可稽；另上開腳踏車之把手上掛有U 型腳踏車鎖1把
      ，惟被告購買上開腳踏車時並未取得該把U 型腳踏車鎖之
      鑰匙，而被害人曾萬寶持有之鑰匙得以打開該把U 型腳踏
      車鎖等情，亦據證人曾萬寶於警詢指訴明確（同上偵卷第
      8 頁反面），並經被告於本院審理時供承明確（本院卷第
      32 頁 ），是上開腳踏車確係他人所竊得之贓車，應堪認
      定。
（二）又被告於99年4 月下旬某日，在彰化縣彰化市彰化火車站
      前，以400 元至600 元間之代價，向真實姓名年籍不詳之
      成年男子購買上開腳踏車後，即供己代步使用之事實，業
      據被告於本院審理時所供承不諱，並有現場照片1張在卷
      可稽（同上偵卷第16頁），足認被告此部分供述，應係真
      實，當可採信。被告雖辯稱其並不知該腳踏車係屬贓物云
      云，然被告於本院審理時自承：伊大學畢業後住在多倫多
      3 年，當時有在加拿大輪胎店的腳踏車部門購買腳踏車，
      而在伊成長之過程中，也都是在店裡面買腳踏車等語（本
      院卷第33頁），是依被告之生活經驗，對該初次偶遇之人
      於道路上隨機販賣之腳踏車可能為贓物等情事，實無不能
      認識之理；況被告於本院審理時更明確供稱：伊所購買的
      腳踏車看起來是不錯的腳踏車，價值應該超過2000元，伊
      也認為用5、600元之價格購買是過度便宜等語（本院卷第
      33 頁反面至第34頁），則被告對該腳踏車係屬來源不明
      之贓物已有所認識卻仍故買之犯意，已昭然若揭，被告前
      開所辯，應係臨訟卸責之詞，無足採信。
（三）綜上，本案事證已臻明確，被告故買贓物之犯行洵堪認定
      ，應依法論科。
三、核被告所為，係犯刑法第349 條第2 項之故買贓物罪。爰審
    酌被告故買他人竊得之腳踏車，成為行竊者銷贓管道之一，
    助長竊盜犯罪之猖獗，兼衡被告之犯罪之動機、目的、手段
    及犯後態度等一切情狀，量處如主文所示之刑，並諭知易服
    勞役之折算標準，以示懲儆。
據上論斷，應依刑事訴訟法第299 條第1 項前段，刑法第349 條
第2 項、第42條第3 項，刑法施行法第1 條之1，判決如主文。
本案經檢察官戴連宏到庭執行職務。
中    華    民    國   100    年    5     月    10    日
                 刑事第二庭     審判長法  官  石馨文
                                      法  官  蕭文學
                                      法  官  江彥儀
以上正本證明與原本無異。
如不服本判決應於收受判決後10日內向本院提出上訴書狀，並應
敘述具體理由；其未敘述上訴理由者，應於上訴期間屆滿後20日
內向本院補提理由書（均須按他造當事人之人數附繕本）「切勿
逕送上級法院」。
告訴人或被害人對於判決如有不服具備理由請求檢察官上訴者，
其上訴期間之計算係以檢察官收受判決正本之日期為準。
中    華    民    國   100    年    5     月    10    日
                                      書記官  黃明慧
附錄本案論罪科刑法條：
刑法第349條第2項
（普通贓物罪）
搬運、寄藏、故買贓物或為牙保者，處 5 年以下有期徒刑、拘
役或科或併科 1 千元以下罰金。